【裁判字號】    97,消債更,627
【裁判日期】    970710
【裁判案由】    更生事件
【裁判全文】
臺灣臺南地方法院民事裁定           97年度消債更字第627號
聲  請  人  甲○○
上列當事人聲請消費者債務清理事件，本院裁定如下：
    主  文
聲請駁回。
聲請費用由聲請人負擔。
    理  由
一、按債務人對於金融機構因消費借貸、自用住宅借款、信用卡
    或現金卡契約而負債務，在聲請更生或清算前，應提出債權
    人清冊，以書面向最大債權金融機構請求協商債務清償方案
    並表明共同協商之意旨，消費者債務清理條例第151條第1項
    定有明文。是以債務人對於金融機構因消費借貸、自用住宅
    借款、信用卡或現金卡契約而負債務之情形，採行協商前置
    主義。又聲請更生或清算不合程式或不備其他要件者，法院
    應以裁定駁回之，但其情形可以補正者，法院應定期間先命
    補正，復為同條例第8條所明定。
二、本件聲請人即債務人主張其有不能清償債務情事，且其無擔
    保或無優先權之債務總額未逾新臺幣1,200 萬元，復未經法
    院裁定開始清算程序或宣告破產，應可聲請更生云云。惟查
    ：聲請人並未依上開消費者債務清理條例第151條第1項之規
    定，踐行協商前置程序，有財團法人金融聯合徵信中心個人
    資料可參，復經聲請人陳稱「前未曾參與95年銀行公會一致
    性協商及未於97年4月11日後以書面向最大債權金融機構申
    請協商」等語，亦有本院97年7月2日電話紀錄可稽。
三、次查，聲請人雖具狀陳稱伊只積欠力興資產管理公司債務，
    未積欠銀行任何債務，故毋庸踐行消費者債務清理條例第
    151條第1項協商前置程序云云，惟聲請人曾為其配偶周美藤
    之房屋擔任保證人，因主債務人未清償，聲請人所負保證債
    務，復經台灣中小企業銀行自本院94年度執字第25832號扣
    押命令中所扣得之聲請人薪水中分配受償，目前尚積欠台灣
    中小企業銀行四十八萬五千元之債務，業據聲請人於聲請狀
    所附債權人清冊中陳明甚詳，並據本院依職權調取上開執行
    卷宗核閱無訛。是以聲請人主張伊未欠銀行任何債務，故毋
    庸踐行消費者債務清理條例第151條第1項協商前置程序云云
    ，並無足採。
四、本件聲請人既未與保證債務之金融機構債權人台灣中小企業
    銀行完成協商，則聲請人本件聲請，尚與消費者債務清理條
    例第151條第1項之規定意旨有違，且上開欠缺依聲請人主張
    之事實又屬無從補正，爰依首開規定，予以駁回。
中    華    民    國    97    年    7    月    10    日
                  民事第三庭  法    官  孫玉文
上為正本係照原本作成。
如不服本裁定，應於裁定送達後10日內，以書狀向本院提出抗告
，並繳納抗告費新臺幣1,000元。
中    華    民    國    97    年    7    月    10    日
                              書 記 官  蘇玟心


司法院資訊處製作；財團法人民間司法改革基金會備份。
